臺灣新竹地方法院刑事判決
                                       111年度易字第60號
公  訴  人  臺灣新竹地方檢察署檢察官
被      告  羅鵬魁



上列被告因詐欺案件，經檢察官提起公訴（110年度偵字第8692
號、110年度偵緝字第969號、第970號），本院依簡式審判程序
判決如下：
    主  文
羅鵬魁幫助犯詐欺取財罪，處有期徒刑參月，如易科罰金，以新
臺幣壹仟元折算壹日。
    事實及理由
一、本件犯罪事實及證據，除犯罪事實欄一、第11至12行應更正
    「…於110年1月3日15時18分許…」；附表1編號2申辦日期應
    更正「109年12月19日」；證據並所犯法條欄應補充「被告
    羅鵬魁於本院審理時之自白」外，餘均引用檢察官起訴書之
    記載（如附件）。
二、論罪科刑
（一）核被告羅鵬魁所為，係犯刑法第339條第1項、第30條第1
      項前段之幫助詐欺取財罪。又被告以一幫助行為，同時提
      供前開行動電話門號，為單純之一幫助行為，其幫助不詳
      詐欺者分別詐取證人林知瑩、吳昇航、吳芸霈之財物，屬
      一次幫助詐欺行為而同時侵害數被害人之財產法益，為想
      像競合犯，依刑法第55條前段規定，應僅成立1次幫助犯
      罪行為。
（二）被告幫助他人詐欺取財犯行，為幫助犯，應依刑法第30條
      第2項規定，按正犯之刑減輕之。
（三）爰審酌被告明知近年來國內多有詐欺犯案，均係使用人頭
      行動電話門號供作詐欺取財犯罪工具，竟仍為幫助他人詐
      欺之犯行，助長詐欺惡行，對於社會秩序之擾亂不言而喻
      ，惟念其犯後坦承犯行，態度尚可，復考量本件被害人遭
      詐騙之金額，兼衡其犯罪之動機、目的、手段、品行、生
      活狀況（警詢自陳家庭經濟狀況為小康）、智識程度為高
      職畢業等一切情狀，量處如主文所示之刑，並諭知易科罰
      金之折算標準，以資懲儆。
據上論斷，應依刑事訴訟法第273條之1第1項、第299條第1項前
段、第310條之2、第454條第2項，判決如主文。
本案經檢察官侯少卿提起公訴，檢察官葉益發到庭執行職務。
中　　華　　民　　國　　111 　年　　3 　　月　　3 　　日
                  刑事第七庭  法　官  王子謙
以上正本證明與原本無異。
如不服本判決應於收受本判決後20日內向本院提出上訴書狀，上
訴書狀應敘述具體理由。上訴書狀未敘述上訴理由者，應於上訴
期間屆滿後20日內補提理由書狀於本院（均須按他造當事人之人
數附繕本）「切勿逕送上級法院」。
中　　華　　民　　國　　111 　年　　3 　　月　　3 　　日
                              書記官  廖宜君
附錄本案論罪科刑法條全文：
刑法第339條
意圖為自己或第三人不法之所有，以詐術使人將本人或第三人之
物交付者，處五年以下有期徒刑、拘役或科或併科五十萬元以下
罰金。
以前項方法得財產上不法之利益或使第三人得之者，亦同。
前二項之未遂犯罰之。
（附件）
臺灣新竹地方檢察署檢察官起訴書
                                    110年度偵緝字第969號
                                                 第970號
                                     110年度偵字第8692號
　　被　　　告　羅鵬魁　男　27歲（民國00年0月00日生）
　　　　　　　　　　　　住新竹縣○○鄉○○街00號
　　　　　　　　　　　　居新竹市○區○○街00號
　　　　　　　　　　　　國民身分證統一編號：Z000000000號
上列被告因詐欺案件，已經偵查終結，認應該提起公訴，茲將犯
罪事實及證據並所犯法條分敘如下：
　　　　犯罪事實
一、羅鵬魁明知行動電話門號之申辦資格並無限制，任何人均能
    自行向電信公司申辦行動電話門號使用，除犯罪者為躲避檢
    警追查外，並無借用毫無相關之他人行動電話門號之必要，
    並能預見提供行動電話門號供他人使用，有遭他人利用作為
    詐騙工具之可能性，並預見可能因而幫助他人從事詐欺之不
    法犯罪，竟仍基於幫助他人詐欺取財之未必故意，於民國11
    0年1月2日前之不詳時間，將於如附表1所示時間申辦如附表
    1所載電信業者之行動電話門號SIM卡，提供予真實姓名年籍
    均不詳之詐騙集團成員使用，而以此方式幫助該詐騙集團從
    事詐欺犯行；嗣該詐騙集團成員收得上開門號後，意圖為自
    己不法所有，基於詐欺取財之犯意，於110年1月2日15時18
    分許，以如附表1所示編號1號之門號向樂點股份有限公司（
    下稱樂點公司）註冊申請GASH會員編號：RZ0000000000號；
    復於110年1月2日22時6分許，以如附表1所示編號2號之門號
    向樂點公司註冊申請GASH會員編號：FZ0000000000號。又詐
    欺集團機房成員，於取得上開GASH會員後，於附表2所示時
    間、方式，誘使如附表2之林知瑩等人轉帳匯款如附表2所示
    金額至如附表2所示以羅鵬魁如附表1所示之手機門號認證註
    冊申請之GASH會員帳號儲值各遊戲點數，嗣經如附表2所示
    之林知瑩等人發覺受騙而報警處理，經警循線查悉上情。
二、案經新北市政府警察局三峽分局、吳昇航訴由高雄市政府警
    察局林園分局、吳芸霈訴由新竹縣政府警察局橫山分局報告
    偵辦。
　　　　證據並所犯法條
一、證據清單：
編號 證據名稱 待證事項 (一) 被告羅鵬魁之供述 被告矢口否認有何上揭犯行，辯稱：有點久了，不確定有無申請如附表1所示門號云云。 (二) 110年度偵緝字第970號（110年度偵字第6749號） 1、被害人林知瑩於警詢之指訴 2、被害人林知瑩提供之購買點數消費明細截圖、GASH點數卡購買憑證、通訊軟體LINE對話紀錄擷圖 佐證詐欺集團及其所屬成員詐騙被害人林知瑩，致其陷於錯誤，依指示購買GASH點數卡，並將點數序號及密碼拍照上傳予詐欺集團成員之事實。 (三) 110年度偵緝字第969號（110年度偵字第7204號） 1、告訴人吳昇航於警詢之指訴 2、告訴人吳昇航提供之GASH點數卡購買憑證、通訊軟體LINE對話紀錄擷圖 佐證詐欺集團及其所屬成員詐騙告訴人吳昇航，致其陷於錯誤，依指示購買GASH點數卡，並將點數序號及密碼拍照上傳予詐欺集團成員之事實。 (四) 110年度偵字第8692號 1、告訴人吳芸霈於警詢之指訴 2、告訴人吳芸霈提供之GASH點數卡購買憑證、通訊軟體LINE對話紀錄擷圖 佐證詐欺集團及其所屬成員詐騙告訴人吳芸霈，致其陷於錯誤，依指示購買GASH點數卡，並將點數序號及密碼拍照上傳予詐欺集團成員之事實。 (五) 如附表1所示行動電話門號之申請書、遠傳資料查詢、中華電信資料查詢、台灣大哥大資料查詢、亞太資料查詢、台灣之星資料查詢、如附表1所示門號通聯調閱查詢單及雙向通聯紀錄 佐證如附表1所示行動電話門號為被告所申請及被告於109年12月9日及109年12月19日在遠傳、中華及台灣大哥大電信共計申辦16支門號之事實。 (六) 樂點公司函文及訂單查詢明細 證明如附表2所示之被害人所購買之點數分別儲值至以被告申辦之如附表1號之行動電話門號申請之GASH會員帳戶之事實。 
二、核被告羅鵬魁所為，係犯刑法第30條第1項、第339條第1項
    幫助詐欺取財罪嫌。被告以一提供如附表1編號2號之手機門
    號之行為，幫助詐欺集團成員詐騙如附表2所示之被害人林
    知瑩等人，為想像競合犯，請依刑法第55條之規定，從一重
    處斷。
三、依刑事訴訟法第251條第1項提起公訴。
　  此　致
臺灣新竹地方法院
中　　華　　民　　國　 110　　年　　12　　月　　22　　日
                            檢察官  侯  少  卿
本件正本證明與原本無異。
中　　華　　民　　國　 110　　年　　12　　月　　28　　日
                            書記官  宋  品  誼 
所犯法條：
刑法第30條
幫助他人實行犯罪行為者，為幫助犯。雖他人不知幫助之情者，
亦同。
幫助犯之處罰，得按正犯之刑減輕之。
刑法第339條
意圖為自己或第三人不法之所有，以詐術使人將本人或第三人之
物交付者，處 5 年以下有期徒刑、拘役或科或併科 50 萬元以
下罰金。
以前項方法得財產上不法之利益或使第三人得之者，亦同。
前二項之未遂犯罰之。
附表1：
編號 申辦日期 電信公司名稱 行動電話門號 1 109年12月19日 遠傳電信股份有限公司 0000000000 2 109年12月20日 中華電信股份有限公司 0000000000 
附表2：
編號 被害人 詐騙集團成員施用詐術之時間及方式 匯款時間、金額 (新臺幣) 1 林知瑩 於110年1月10日15時21分許，利用LesPark交友軟體，由暱稱「珍珍」之人與林知瑩認識及加入通訊軟體LINE後，佯稱在酒店上班見面需保證金為由，要求林知瑩購買遊戲點數，致林知瑩陷於錯誤，依指示購買遊戲點數。 於110年1月11日購買GASH點數共計29萬8,000元並將序號及密碼提供予對方後，旋即遭詐欺集團成員將上開遊戲點數匯入GASH會員帳號內，其中2筆卡片序號分別為0000000000、0000000000，於同日匯入以如附表1所示編號1號之0000000000行動電話號碼註冊之GASH會員編號RZ0000000000號內。 2 吳昇航 （提告） 於110年1月3日11時49分許，利用SWEETRING交友軟體，由暱稱「欣兒」之人與吳昇航認識及加入通訊軟體LINE後，佯稱見面為由，要求吳昇航購買遊戲點數，致吳昇航陷於錯誤依指示購買遊戲點數。 於110年1月3日購買GASH點數共計9萬5,000元並將序號及密碼提供予對方後，旋即遭詐欺集團成員將上開遊戲點數匯入GASH會員帳號內，其中卡片序號分別為0000000000、0000000000、0000000000、0000000000、0000000000、0000000000、0000000000、0000000000、0000000000、0000000000、0000000000、0000000000、0000000000、0000000000、0000000000、0000000000、0000000000、0000000000、0000000000、0000000000，於同日匯入以如附表1所示編號2號之0000000000行動電話號碼註冊之GASH會員編號FZ0000000000號內。 3 吳芸霈 （提告） 於110年1月3日14時許，利用ZOE交友軟體，由暱稱「茜茜」之人與吳芸霈認識及加入通訊軟體LINE後，佯稱見面為由，要求吳芸霈購買遊戲點數，致吳芸霈陷於錯誤依指示購買遊戲點數。 於110年1月3日購買GASH點數共計4萬9,000元並將序號及密碼提供予對方後，旋即遭詐欺集團成員將上開遊戲點數匯入GASH會員帳號內，其中9筆卡片序號分別為0000000000、0000000000、0000000000、0000000000、0000000000、0000000000、0000000000、0000000000、0000000000，於同日匯入以如附表1所示編號2號之0000000000行動電話號碼註冊之GASH會員編號FZ0000000000號內。